---
title: "Beispielanalysen mit R mosaic"
author: "Sebastian Sauer und Karsten Lübke"
date: ""
output: 
  pdf_document:
    fig_height: 3
    fig_width: 5
---

```{r, setup, include=FALSE}
library(mosaic)   # Load additional packages here 

# Some customization.  You can alter or delete as desired (if you know what you are doing).
trellis.par.set(theme=theme.mosaic()) # change default color scheme for lattice
knitr::opts_chunk$set(
  tidy=FALSE,     # display code as typed
  size="small")   # slightly smaller font for code
```

# Vorbemerkungen

# Daten einlesen und vorverarbeiten

# Analyse einer kategorialen Variable

## Grafisch

## Kennzahlen

## Inferenz

### Simulationsbasiert

### Klassisch

# Analyse einer numerischen Variable

## Grafisch

## Kennzahlen

## Inferenz

### Simulationsbasiert

### Klassisch

# Zwei Gruppen Vergleich - kategorial

## Grafisch

## Kennzahlen

## Inferenz

### Simulationsbasiert

### Klassisch

# Zwei Gruppen Vergleich - numerisch

## Grafisch

## Kennzahlen

## Inferenz

### Simulationsbasiert

### Klassisch

# Analyse zweier numerischer Variablen

## Grafisch

## Kennzahlen

## Inferenz

### Simulationsbasiert

### Klassisch

# Lineare Regression

# Logistiche Regression

# Versionshinweise

```{r}
sessionInfo()
```


